# 请教关于股东中单一股东减资退出的账务处理和税务处理！

提问人：liubin988513 时间：2013-10-16 17:52:02
股份有限公司按法定程序报经批准采用收购本公司股票方式减资的，按注销股票面值总额减少股本，购回股票支付的价款（含交易费用）超过面值总额的部分，应依次冲减资本公积（股本溢价）、盈余公积和未分配利润；购回股票支付的价款低于面值总额的，低于面值总额的部分增加资本公积（股本溢价）。
企业所得税应不涉及

回答人：chenyiwei
这种情况首先要考虑是否构成“假股权真债权”，即该股东的出资是否事实上构成一项负债（如多数情况下的PE对赌）。如果构成负债的，按负债偿还处理；只有属于权益工具的退出才是这样处理。

提问人：alony 时间：2013-10-17 16:14:33
你说的这个是公司整体减资吧（就是退出后各股东持股比例不变） 而这个案例是单一股东的退出哦， 我觉得冲资本公积时，是不是不能以公司全部股本溢价，而只应该以该股东出资时的股本溢价为限呢？

回答人：chenyiwei
冲减资本公积是以被减资公司的全部股本溢价为限，而不仅仅是当初该股东投入形成的股本溢价。

提问人：alony 时间：2013-10-21 17:38:56
多谢两位版主！ 请问这个有什么文件里有明确说明吗？ 如果公司资本公积不够，要冲减未分配利润，这个涉及利润分配交税吗？ 谢谢！

回答人：chenyiwei
1 、请参阅 37 号准则应用指南； 2 、税务处理中仅就股东收到退出款中高于投资成本和股息性所得的部分计入投资方的应纳税所得额，与被投资方的会计处理无关。